臺灣高雄地方法院刑事裁定
111年度毒聲字第249號
抗  告  人
即  被  告  蔡石峰



上列抗告人即被告因觀察勒戒處分案件，不服本院中華民國111
年7月29日111年度毒聲字第249號裁定，提起抗告，本院裁定如
下：
    主　文
抗告駁回。
    理　由
一、抗告意旨略以：因抗告人即被告蔡石峰（下稱抗告人）之母
    是年邁之高齡老人，為大腸癌病患，需長期陪侍在側，抗告
    人本身也有心臟慢性病狀，日常也需服用藥物以穩定病情，
    心臟病狀較為憂心的危伏狀況，自身必須時時帶全危急隨身
    藥物，否則被送急診處是時有的事。最近抗告人之弟也因案
    在服刑，家中只剩抗告人一人必須扛起家計問題，最重要的
    是其母日常生活的照料，請給予戒癮治療機會，如此可以克
    盡為人子女應有孝道，讓其母可以寬心免於日夜為兒擔憂等
    語。
二、按當事人對於法院之裁定有不服者，除有特別規定外，得抗
    告於直接上級法院；抗告期間，除有特別規定外，為5 日，
    自送達裁定後起算；原審法院認為抗告不合法律上之程式或
    法律上不應准許，或其抗告權已經喪失者，應以裁定駁回之
    ，刑事訴訟法第403 條第1 項、第406 條前段、第408 條第
    1 項前段分別定有明文。送達於住居所、事務所或營業所不
    獲會晤應受送達人者，得將文書付與有辨別事理能力之同居
    人或受僱人，刑事訴訟法第62條準用民事訴訟法第137 條第
    1 項規定明確。而送達於應受送達人之住居所、事務所或營
    業所，不獲會晤應受送達人，亦無受領文書之同居人或受僱
    人時，得將文書寄存送達地之自治或警察機關，並作送達通
    知書兩份，一份黏貼於應受送達人住居所、事務所或其就業
    處所門首，另一份置於該送達處所信箱或其他適當位置，以
    為送達。寄存送達，自寄存之日起，經10日發生效力，為民
    事訴訟法第138 條第1 項、第2 項所明定，該規定依刑事訴
    訟法第62條規定，於刑事訴訟法準用之。又關於不變期間之
    計算，當事人郵遞上訴或抗告等書狀者，應以書狀到達法院
    之日，為提出於法院之日（最高法院69年台抗字第236 號刑
    事裁定、110 年度台抗字第843 號刑事裁定意旨參照）。
三、經查：
  ㈠抗告人因施用毒品案件，前經本院於111 年4 月28日以111年
    度毒聲字第249 號裁定令入勒戒處所觀察、勒戒，其期間不
    得逾2 月（下稱第一次裁定）。本院於111 年5 月5日將第
    一次裁定正本送達抗告人位在高雄市○鎮區○○路000號之住所
    地（戶籍），因未獲會晤抗告人本人，而由有辨別事理能力
    之同居人即抗告人之母郭富美蓋章收受，有送達證書1 紙在
    卷可稽。
  ㈡抗告人不服，對第一次裁定提起抗告，此項抗告期間並無特
    別規定，依上開說明，自為5日，故抗告人對第一次裁定之
    抗告期間，應自收受送達上開裁定之翌日即111 年5 月6日
    起算5 日，再依司法院發布之「法院訴訟當事人在途期間標
    準」，被告住所在高雄市前鎮區，其向本院為訴訟行為時，
    無加計在途期間之適用，故抗告人之抗告期間，應算至111
    年5月10日（星期二）屆滿。抗告人遲至同年5月13日始向本
    院具狀對第一次裁定提起抗告，顯已逾越法定抗告期間，其
    抗告不合法律上之程式且無從補正，經本院於111年5月23日
    以111年度毒聲字第249號裁定駁回抗告（下稱第二次裁定）
    。第二次裁定正本係於同年5月30日以郵務送至抗告人前述
    住所地（戶籍），因未獲會晤抗告人本人，亦無受領文書之
    同居人或受雇人，於同日寄存送達於高雄市政府警察局前鎮
    分局草衙派出所，有本院送達證書1 紙在卷為憑，則第二次
    裁定應自上開裁定正本寄存之翌日即111 年5月31日起算10
    日至同年6月9日發生送達效力。
  ㈢抗告人不服，對第二次裁定提起抗告，此法定抗告期間仍為5
    日，亦無加計在途期間之適用，則抗告人對第二次裁定之抗
    告期間，應自發生送達效力之翌日即111年6月10日起算5日
    ，至同年月14日（星期二）屆滿。但抗告人仍遲至111年7月
    15日始向本院具狀提起抗告，有刑事訴訟抗告狀上之本院收
    文戳章之日期及時間為證，則抗告人之抗告亦顯然逾期且無
    從補正，經本院於111年7月29日再以111年度毒聲字第249號
    裁定駁回抗告（下稱第三次裁定）。第三次裁定正本係於11
    1年8月3日以郵務送達抗告人上址住所地（戶籍），因未獲
    會晤抗告人本人，而由有辨別事理能力之同居人即抗告人之
    母蔡郭富美蓋章收受，有送達證書1 紙在卷為憑。
  ㈣抗告人再對第三次裁定提起抗告，此法定抗告期間仍為5日，
    亦無加計在途期間之適用，則抗告人對第三次裁定之抗告期
    間，應自第三次裁定正本送達翌日即111年8月4日起算5日，
    至同年8月8日（星期一）屆滿。但抗告人卻遲至111年8月9
    日始具狀向本院提起抗告，有刑事案件抗告聲請狀上之本案
    收文戳章之日期及時間為證，則抗告人此次抗告仍然逾期，
    不合法律上之程式且無從補正，依前開說明，應駁回其抗告
    。
四、據上論結，應依刑事訴訟法第408條第1項前段裁定如主文。
中　　華　　民　　國　　111 　年　　8 　　月　　22　　日
                  刑事第十庭    法　官  曾鈴媖
以上正本證明與原本無異。
如不服本裁定，應於送達後5日內，向本院提出抗告狀。
中　　華　　民　　國　　111 　年　　8 　　月　　22　　日
                                書記官  郭素蓉